臺灣高等法院臺南分院刑事判決　　　　 96年度上訴字第668號
上　訴　人　臺灣嘉義地方法院檢察署檢察官
被　　　告　丁○○
指定辯護人　本院公設辯護人乙○○
上列上訴人因被告偽造有價證券等案件，不服臺灣嘉義地方法院
九十五年度訴字第一八三號中華民國九十六年四月十日第一審判
決（起訴案號：臺灣嘉義地方法院檢察署九十五年度偵字第三０
八號、一七一七號、九十四年度偵字第六八五九號），提起上訴
及移送併案審理（臺灣嘉義地方法院檢察署九十五年度偵字第九
０八八號），本院判決如下：
    主  文
原判決撤銷。
丁○○共同連續意圖供行使之用，而偽造有價證券，處有期徒刑
貳年。緩刑伍年，並於民國九十七年五月一日前向指定之公益團
體、地方自治團體或社區提供貳佰小時之義務勞務，緩刑期間付
保護管束。扣案如附表一編號一、二、四、六之信用卡肆張；偽
造如附表一所示申請書上丙○○○之簽名；偽造如附表三所示信
用卡簽帳單上丙○○○之簽名；偽造之票號PA0000000號、發票
人為甲○○、發票日為九十四年七月十日、面額新台幣十五萬元
整之支票壹紙，均沒收。
    事  實
一、丁○○係丙○○○之女，明知未獲丙○○○之同意或授權，
    竟意圖為自己不法之所有，基於行使偽造私文書、詐欺取財
    、詐欺得利及利用自動付款設備詐欺之概括犯意，連續：(一)
    於附表一所示申請日期，在信用卡、代償卡或專案申請書上
    偽簽丙○○○之姓名後，向附表一所示銀行申辦信用卡、代
    償卡或專案，致使各該發卡銀行之承辦人員陷於錯誤，因而
    核發附表一所示信用卡、代償卡及撥付新臺幣五萬元鴻運金
    與丁○○（起訴書誤、漏載均更正如附表一）。(二)丁○○於
    收受前開信用卡後，旋於附表二所示之提領日期，以對於自
    動櫃員機之自動付款設備輸入密碼之不正方式，提領如附表
    二所示之款項（起訴書誤、漏載均更正如附表二）。(三)嗣於
    附表三所示日期，前往附表三所示特約商店刷卡消費，偽造
    丙○○○刷卡之電磁紀錄，又在如附表三所示各該信用卡簽
    帳單上偽造丙○○○簽名，用以表示確係丙○○○本人消費
    之意思，使得特約商店陷於錯誤，分別提供商品及服務（起
    訴書誤、漏載均更正如附表三）。以上均足以生損害於丙○○○、如附表一所示銀行、如附表三所示特約商店、聯合信
    用卡中心處理信用卡帳務之正確性。
二、緣丁○○與甲○○係朋友關係，丁○○竟意圖為自己不法之
    所有，承前之詐欺取財概括犯意，於九十四年三月上旬某日
    ，在嘉義市○○里○○○路一巷四十九號二樓住處內，竊取
    甲○○所有，票號PA0000000、PA0000000、PA0000000及PA0
    000000號，付款人均為誠泰銀行嘉義分行，帳號均為000000
    000號之空白支票四紙，並在其上盜蓋甲○○之印章（起訴
    書誤載為偽造印文）。其明知未經甲○○授權，竟與其堂兄
    黃順亮（現通緝中）共同基於意圖供行使之用之犯意，先後
    於：(一)九十四年三月上旬某日，由丁○○在不詳地點，在所
    竊得票號PA0000000號支票上偽填票面金額新台幣（下同）
    十五萬元、發票日九十四年六月二十日等事項，偽造甲○○
    名義支票一紙，旋於同月上旬某日，在嘉義縣太保市港尾里
    三之二號，交由予黃順亮持以向他人調借現金。(二)九十四年
    三月上旬某日，由丁○○在不詳地點，在所竊得票號PA0000
    000號支票上偽填票面金額新台幣（下同）十五萬元、發票
    日九十四年六月二十日等事項，偽造甲○○名義支票一紙，
    並於同年五、六月間某日，在嘉義縣太保市港尾里三之二號
    ，交由予黃順亮持以向他人調借現金。(三)丁○○復另行單獨
    於九十四年三月上旬某日，在不詳地點，在所竊得票號PA00
    00000號支票上偽填票面金額十五萬元、發票日九十四年七
    月二十日，偽造甲○○名義支票一紙，並於同月二十一日，
    在嘉義市○○○路一巷四十九號前，交付郭凱文供作擔保，
    向郭凱文借得十五萬元。嗣票號PA0000000號支票經輾轉讓
    與施玉珍，PA0000000號支票輾轉讓與林鈺婷，經二人提示
    ，因該等支票已為甲○○掛失而退票，始悉上情，另票號
    PA0000000號支票經黃順亮持以向蔡柏昌調取現金十五萬元
    後，經蔡柏昌自友人涂茗展處得知該紙支票係遭竊之支票，
    報警處理。
三、案經丙○○○告訴；臺灣票據交換所嘉義市分所函送嘉義縣
    警察局中埔分局、嘉義市警察局第二分局、嘉義縣警察局水
    上分局報告臺灣嘉義地方法院檢察署檢察官偵查起訴及移送
    併辦。
    理  由
壹、程序部分：
    按被告以外之人於審判外之陳述，雖不符刑事訴訟法第一百
    五十九條之一至第一百五十九條之四之規定，而經當事人於
　　審判程序同意作為證據，法院審酌該言詞陳述　或書面陳述
    作成時之情況，認為適當者，亦得為證據。當事人、代理人
    或辯護人於法院調查證據時，知有第一百五十九條第一項不
    得為證據之情形，而未於言詞辯論終結前聲明異議者，視為
    有前項之同意。」，刑事訴訟法第一百五十九條之五定有明
    文。查本件檢察官所舉所有書面及言詞陳述之證據能力，均
    經被告及其辯護人於本院行準備程序時表示同意列為證據，
    且迄言詞辯論終結前亦未聲明異議，本院審酌該等供述證據
    之取得過程並無瑕疵，與本案待證事實間復具有相當之關聯
    性，以之為本案證據尚無不當，自得採為證據。
貳、實體部分：
    訊據被告對於前揭事實欄所載之犯罪事實均坦承不諱，其中
    事實欄一(一)部分之犯罪事實，核與告訴人丙○○○指訴相符
    （發查卷第九三頁至第九五頁、偵字第六八五九號偵查卷第
    八頁至第九頁訊問筆錄），復有信用卡、代償卡、鴻運金專
    案申請書等（中國商銀：發查卷第二一頁；台北富邦銀行：
    發查卷第三八頁；荷蘭銀行：發查卷第六一頁；中華商銀：
    發查卷第六六頁、第七二頁；聯邦銀行：發查卷第七四頁、
    原審卷第四十九頁），以及扣案如附表一編號一、二、四、
    六之信用卡四張（發查卷第一百五十三頁證物袋），可資佐
    證。事實欄一(二)、(三)部分，核與告訴人丙○○○、告訴代理
    人戊○○指訴無訛，並有信用卡消費紀錄、簽帳單等（中國
    商銀：發查卷第二十頁至第三六頁；台北富邦銀行：發查卷
    第三七頁至第五八頁；荷蘭銀行：發查卷第五九頁至第六四
    頁；中華商銀：發查卷第六五頁至第七二頁；聯邦銀行：發
    查卷第七三頁至第七八頁、第一零五頁至第一三七頁；聯合
    信用卡處理中心：發查卷第一三八頁至第一五二頁），以及
    扣案如附表一編號一、二、四、六之信用卡四張（發查卷第
    一五三頁證物袋），可資佐證。事實欄二部分，核與被害人
    甲○○供述相符（中埔分局警卷第四頁至第九頁、第二分局
    警卷第八頁至第十頁調查筆錄；偵字第三○八號偵查卷第七
    頁至第八頁、偵字第一七一七號偵查卷第八頁至第十頁訊問
    筆錄、水上分局警卷第一至二頁），復經證人黃順亮（中埔
    分局警卷第十頁至第十二頁調查筆錄；偵字第三○八號偵查
    卷第七頁訊問筆錄）、蔡柏昌（中埔分局警卷第十三頁至第
    十四頁調查筆錄、水上分局警卷第三至四頁、偵字第九０八
    八號卷第十二、十三頁）、施玉珍（中埔分局警卷第十六頁
    至第十七頁調查筆錄）、林鈺婷（第二分局警卷第十二頁至
    第十四頁調查筆錄）、郭凱文（第二分局警卷第十六頁至第
    十八頁調查筆錄）、涂茗展（水上分局警卷第九至十頁）等
    證述無訛，並有卷附掛失止付票據提示人資料查報表、退票
    理由單、票號PA0000000號支票（影本）、遺失票據申報書
    等（中埔分局警卷第二一頁至第二六頁）；被害報告單、遺
    失票據申報書、掛失止付票據提示人資料查報表、退票理由
    單、票號PA0000000號、PA0000000號支票影本等（第二分局
    警卷第二三頁至第二八頁、水上分局警卷第十三頁），可資
    佐證。從而，被告自白與事實相符，事證明確，其犯行堪予
    認定。
參、論罪科刑：
一、被告行為後，刑法及刑法施行法業於九十四年二月二日經修
    正公布，並於九十五年七月一日施行，參酌最高法院九十五
    年五月二十三日刑事庭第八次會議決議，新刑法第二條第一
    項規定，係規範行為後法律變更所生新舊法律比較適用準據
    法，於新刑法施行後，應適用新刑法第二條第一項規定，為
    從舊從輕比較。另比較時應就罪刑有關之共犯、未遂犯、想
    像競合犯、牽連犯、連續犯、結合犯，以及累犯加重、自首
    減輕暨其他法定加減原因（如身分加減）與加減比例等一切
    情形，本於統一性及整體性原則，綜其全部罪刑結果，而為
    比較。經查：
　(一)新刑法第三十三條第五款修正為：「罰金：新臺幣一千元以
    上，以百元計算之」，是依修正後之法律，對被告犯罪所得
    科處之罰金刑最低為新台幣一千元；而依被告行為時之刑罰
    法律，即修正前刑法第三十三條第五款規定：罰金一元（銀
    元）以上，該罪之罰金刑最低額僅為銀元一元即新臺幣三元
    。另刑法第六十七條、六十八條關於罰金最低度加重之修正
    ，因修正前之規定均足使被告受較輕之刑罰，比較上述修正
    前、後之刑罰法律，自以被告行為時之舊法較有利於被告。
  (二)刑法第五十五條後段之牽連犯規定亦經修正後之新刑法刪除
    ，倘依修正後之新法，被告所為連續行使偽造私文書、連續
    偽造有價證券、連續詐欺取財、連續詐欺得利、連續利用自
    動付款設備詐欺及竊盜各罪，即應分論併罰。比較新舊法之
    規定，自以適用舊法之規定對於被告較為有利。
  (三)刑法第五十六條連續犯之規定業經修正後之新刑法刪除，倘
    依修正後之新法，被告先後多次行使偽造私文書、偽造有價
    證券、詐欺取財、詐欺得利、利用自動付款設備詐欺之犯行
    ，即應分論併罰。此刪除雖非犯罪構成要件之變更，但顯已
    影響行為人刑罰之法律效果，自屬法律有變更，依新法第二
    條第一項規定，比較新、舊法結果，自以適用被告行為時法
    律即舊法論以連續犯，較有利於被告。
  (四)修正前刑法第二十八條共犯係規定：「二人以上共同實施犯
    罪之行為者，皆為正犯」，修正後則規定為：「二人以上共
    同實行犯罪之行為者，皆為正犯」，揆諸本條之修正理由係
    為釐清陰謀共同正犯、預備共同正犯、共謀共同正犯是否合
    乎本條規定之正犯要件。而被告與黃順亮二人就事實欄二(一)
    、(二)部分（即偽造票號PA0000000號、PA0000000號二張支票
    ，並持以調借現金）所為偽造有價證券及詐欺取財之犯行，
    既屬實行犯罪行為之正犯，則適用修正前之舊法並無不利於
    被告。
  (五)本件涉及法律變更部分，綜合上述比較新舊法之規定，以舊
    刑法有利於被告，依新刑法第二條第一項規定，自應適用被
    告行為時舊法。又刑法第七十四條有關緩刑之規定，固亦於
    九十五年七月一日修正施行。然行為人是否符合緩刑要件，
    其判斷標準，非以行為時法律為依據，而係以裁判時法律為
    依據，蓋緩刑條件並非針對行為而設，而係針對宣告刑作為
    宣告緩刑條件，故應以裁判時法律為準據，併此敘明。
二、核被告所為，事實欄一部分，係犯刑法第二百十六條、第二
    百十條之行使偽造私文書罪、第三百三十九條第一項之詐欺
    取財罪、第三百三十九條第二項之詐欺得利罪、第三百三十
    九條之二第一項之利用自動付款設備詐欺罪；事實欄二部分
    ，係犯刑法第二百零一條第一項之偽造有價證券罪、第三百
    二十條第一項之竊盜罪、第三百三十九條第一項之詐欺取財
    罪（按以偽造之有價證券供作擔保或作為新債清償而借款，
    則其借款行為，為行使有價證券以外之另一行為，其間有方
    法結果關係，應論以詐欺罪之牽連犯者，係指以偽造之有價
    證券供作擔保或作為新債清償，而有再借款之行為，始足當
    之，最高法院八十九年度台上字第二八０號刑事判決參照。
    被告就事實欄二部分所載各該犯行，均係以偽造執之支票向
    他人借款，自均該當於詐欺取財罪名）。起訴書之證據及所
    犯法條欄關於被告偽造有價證券部分之事實雖未引用詐欺取
    財罪名，惟犯罪事實欄內既已論及被告以偽造之支票作為擔
    保借款之犯罪事實，應係漏引法條所致。被告偽造署押為偽
    造私文書之階段行為；偽造私文書後持以行使，偽造之低度
    行為為行使之高度行為吸收，均不另論罪。被告在所偽造之
    有價證券上盜用印章，即吸收於偽造有價證券行為之內，不
    另構成盜用印章罪名。其偽造有價證券後持以行使，低度之
    行使偽造有價證券行為為高度之偽造有價證券行為所吸收，
    不另論罪。被告與黃順亮就事實二(一)、(二)部分偽造有價證券
    及詐欺取財之犯行，有犯意聯絡及行為分擔，均為共同正犯
    。被告先後行使偽造私文書、偽造有價證券、詐欺取財、詐
    欺得利、利用自動付款設備詐欺之犯行，均時間緊接，方法
    雷同，所犯為構成要件相同之罪名，顯係基於概括犯意為之
    ，均應依修正前刑法第五十六條連續犯規定論以一罪，並分
    別加重其刑。被告所犯連續行使偽造私文書、連續偽造有價
    證券、連續詐欺取財、連續詐欺得利、連續利用自動付款設
    備詐欺、竊盜犯行間，有方法結果之牽連關係，應依修正前
    刑法第五十五條後段牽連犯規定，從一重之連續偽造有價證
    券罪處斷。另關於被告所為事實二(二)部分偽造有價證券及詐
    欺取財之犯行（即臺灣嘉義地方法院檢察署九十五年度偵字
    第九０八八號移送併辦部分），與已起訴之事實二(一)部分有
    修正前刑法連續犯之裁判上一罪關係，為起訴效力所即，至
    於被告竊取該紙支票之犯行，則與起訴部分屬同一事實，本
    院自得逕予審究，附此敘明。
三、另查，被告未有任何前科，素行良好，有卷附之臺灣高等法
    院被告前案紀錄表可稽（本院卷第二七、二八頁），其於財
    務窘迫下犯罪，事後已與各該銀行及被害人達成和解或清償
    協議（原審卷第一四九頁和解書、第一五一頁清償證明、第
    一五二頁還款承諾書、第一五三頁戶籍謄本、第一五七頁分
    期清償協議申請書、同意書），偵審期間於九十五年九月十
    日產下一子，事後承認罪愆，依被告犯罪之情狀觀之，在社
    會觀念上顯可引起一般人之憫恕，本院認為科以最低度刑仍
    嫌過重，特依刑法第五十九條規定減輕其刑。前開加重減輕
    事由，並先加後減之。
四、原審以被告犯行事證明確，而予論罪科刑固非無見，然查：
    1.黃順亮就被告所交付持以調現如事實二(一)、(二)所載之支票
    二紙乃係被告竊取而來乙節，顯然知情，已分據被告、證人
    涂茗展、被害人蔡柏昌於警訊時供述明確，乃其仍持以向他
    人調借現金，足見黃順亮與被告間確有共同之犯意聯絡及行
    為分擔，均為共同正犯，原判決認黃順亮就被告所為犯行，
    並不知情，即有未合。2.另關於被告所為事實二(二)部分偽造
    有價證券及詐欺取財之犯行，即臺灣嘉義地方法院檢察署九
    十五年度偵字第九０八八號移送併辦部分，原判決未及併予
    審究，亦有未合。檢察官上訴意旨以原判決未就被告所為上
    開事實二(二)部分偽造有價證券及詐欺取財之犯行，併予審究
    ，指摘原判決不當，為有理由，且原判決復有前揭1.所述可
    議之處，亦屬無可維持，自應由本院將原判決撤銷改判之。
五、爰審酌被告未有犯罪前科，因貪圖物質消費享受及調借金錢
    之犯罪動機及目的；犯罪時未受明顯刺激；偽造申請書申請
    信用卡、代償卡及專案，進而消費，偽造有價證券訛詐之手
    段；已婚，育有一個小孩，無業之生活狀況；國中畢業之智
    識程度；（參照原審卷第一百四十六頁審判筆錄），係被害
    銀行之債務人，與被害人丙○○○係母女關係，與其餘被害
    人多係朋友關係；故意犯罪，違反義務程度非輕；偽造並行
    使私文書、有價證券對於社會交易安全之妨害；犯罪後坦承
    犯行，態度良好等一切情狀，判處被告有期徒刑二年，以示
    懲儆。另查，被告未曾因故意犯罪受有期徒刑以上刑之宣告
    ，有上揭前案紀錄可循，酌以被告事後坦認犯行，深表悔悟
    ，並與被害人達成清償協議或和解，堪認此次係因一時失慮
    初罹刑典，經此之偵查審判程序，當知所警惕，信無再犯之
    虞，本院認為其所宣告之刑，以暫不執行為適當，並予宣告
    緩刑五年，以啟自新。惟被告故意犯罪，犯罪次數頗多，顯
    示法紀觀念有待矯正，故責令其於九十七年五月一日前，向
    指定之公益團體、地方自治團體或社區提供二百小時之義務
    勞務，併宣告緩刑期間付保護管束。
六、末扣案如附表一編號一、二、四、六之信用卡四張，為被告
    所有供犯罪所用之物品，應依刑法第三十八條第一項第二款
    規定宣告沒收。偽造如附表一所示申請書上丙○○○之簽名
    ；偽造如附表三所示信用卡簽帳單上丙○○○之簽名，屬偽
    造之署押，不問屬於犯人與否，應依刑法第二百十九條規定
    宣告沒收。至如未扣案之附表一編號一、二、四、六以外之
    信用卡及代償卡、偽造之支票二紙（票號PA0000000號、PA0
    000000號，因被害人甲○○稱支票退票取回後業已遺失不見
    （原審卷第八十四頁審判筆錄），且查無證據得認上開物品
    尚且存在，應認已經滅失，故不另宣告沒收。至於被告偽造
    之票號PA0000000號、發票人為甲○○、發票日為九十四年
    七月十日、面額十五萬元整之支票一紙，不問屬於被告與否
    ，應依刑法第二百零五條規定宣告沒收之。
據上論斷，應依刑事訴訟法第三百六十九條、第三百六十四條、
第二百九十九條第一項前段，刑法第二條第一項前段、第二百零
一條第一項、第二百零五條、第二百十六條、第二百十條、第二
百十九條、第三百二十條第一項、第三百三十九條第一項、第二
項、第三百三十九條之二第一項，第七十四條第一項第一款、第
二項第五款、第九十三條第一項第二款，修正前刑法第五十五條
、第五十六條、第五十九條、第三十八條第一項第二款，刑法施
行法第一條之一第一項，廢止前罰金罰鍰提高標準條例第一條前
段，判決如主文。
本案經檢察官范文豪到庭執行職務。
中　　華　　民　　國　　96　　年　　8 　　月　　29　　日
                  刑事第六庭    審判長法　官  蔡崇義
                                      法　官  曾文欣
                                      法　官  杭起鶴
以上正本證明與原本無異。
如不服本判決，應於收受本判決後十日內向本院提出上訴書狀。
其未敘述上訴理由者並得於提起上訴後十日內向本院補提理由書
狀（均須按他造當事人之人數附繕本）「切勿逕送上級法院」。
　　　　　　　　　　　　　　　　　　　書記官  魏安里
中　　華　　民　　國　　96　　年　　8　　月　 　30　　日
附錄：本判決論罪科條全文：
刑法第二百十六條：
行使第二百十條至第二百十五條之文書者，依偽造、變造文書或
登載不實事項或使登載不實事項之規定處斷。
刑法第二百十條：
偽造、變造私文書，足以生損害於公眾或他人者，處五年以下有
期徒刑。
刑法第三百三十九條第一項、第二項：
意圖為自己或第三人不法之所有，以詐術使人將本人或第三人之
物交付者，處五年以下有期徒刑、拘役或科或併科一千元以下罰
金。
以前項方法得財產上不法之利益或使第三人得之者，亦同。
刑法第三百三十九條之二第一項
意圖為自己或第三人不法之所有，以不正方法由自動付款設備取
得他人之物者，處三年以下有期徒刑、拘役或一萬元以下罰金。
刑法第三百二十條第一項：
意圖為自己或第三人不法之所有，而竊取他人之動產者，為竊盜
罪，處五年以下有期徒刑、拘役或五百元以下罰金。
刑法第二百零一條第一項：
意圖供行使之用，而偽造、變造公債票、公司股票或其他有價證
券者，處三年以上十年以下有期徒刑，得併科三千元以下罰金。
【附表一】
┌───┬────────┬────────┬──────┬──────┐
│編號  │卡號或專案      │發卡銀行        │申請日期    │偽造丙○○○│
│      │                │                │            │簽名        │
├───┼────────┼────────┼──────┼──────┤
│1     │000000000000000 │中國國際商業銀行│93年1月間   │信用卡申請書│
│      │                │                │            │上1枚       │
├───┼────────┼────────┼──────┼──────┤
│2     │0000000000000000│台北富邦商業銀行│92年4月8日  │信用卡申請書│
│      │                │                │            │上1枚       │
├───┼────────┼────────┼──────┼──────┤
│3     │0000000000000000│荷商荷蘭銀行    │92年10月17日│信用卡申請書│
│      │                │                │            │上1枚       │
├───┼────────┼────────┼──────┼──────┤
│4     │0000000000000000│中華商業銀行    │91年12月17日│信用卡申請書│
│      │                │                │            │上1枚       │
├───┼────────┼────────┼──────┼──────┤
│5     │鴻運金貴賓理財專│中華商業銀行    │93年1月7日  │專案申請書上│
│      │案              │                │            │1枚         │
├───┼────────┼────────┼──────┼──────┤
│6     │0000000000000000│聯邦商業銀行    │92年12月2日 │信用卡申請書│
│      │                │                │            │上1枚       │
├───┼────────┼────────┼──────┼──────┤
│7     │0000000000000000│聯邦商業銀行    │92年11月28日│代償卡申請書│
│      │                │                │            │上1枚       │
└───┴────────┴────────┴──────┴──────┘
【附表二】
┌─────┬────────────┬──────┬─────────┐
│編號      │帳號                    │ATM提領日期 │提領現金（新台幣）│
│          │                        │            │                  │
├─────┼────────────┼──────┼─────────┤
│1         │中國商銀                │93年1月27日 │ 30,000           │
├─────┼────────────┼──────┼─────────┤
│2         │同上                    │93年2月5日  │  2,000           │
├─────┼────────────┼──────┼─────────┤
│3         │同上                    │93年3月3日  │ 80,000           │
├─────┼────────────┼──────┼─────────┤
│4         │富邦銀行                │93年4月6日  │  4,000           │
├─────┼────────────┼──────┼─────────┤
│5         │同上                    │93年5月12日 │  5,000           │
├─────┼────────────┼──────┼─────────┤
│6         │同上                    │93年9月9日  │  3,000           │
├─────┼────────────┼──────┼─────────┤
│7         │同上                    │93年11月12日│  2,000           │
├─────┼────────────┼──────┼─────────┤
│8         │荷蘭銀行                │93年2月11日 │  3,000           │
├─────┼────────────┼──────┼─────────┤
│9         │同上                    │93年3月29日 │  4,000           │
├─────┼────────────┼──────┼─────────┤
│10        │同上                    │93年5月3日  │  3,000           │
├─────┼────────────┼──────┼─────────┤
│11        │同上                    │93年7月31日 │  2,000           │
├─────┼────────────┼──────┼─────────┤
│12        │同上                    │93年10月06日│  3,000           │
├─────┼────────────┼──────┼─────────┤
│13        │中華商銀                │92年10月19日│ 15,000           │
├─────┼────────────┼──────┼─────────┤
│14        │同上                    │93年1月4日  │  5,000           │
├─────┼────────────┼──────┼─────────┤
│15        │同上                    │93年1月13日 │ 50,000           │
├─────┼────────────┼──────┼─────────┤
│總計      │                        │            │222,000           │
└─────┴────────────┴──────┴─────────┘
【附表三】
